【裁判字號】    97,訴,5456
【裁判日期】    971231
【裁判案由】    毒品危害防制條例
【裁判全文】
臺灣板橋地方法院刑事判決              97年度訴字第5456號
公  訴  人  臺灣板橋地方法院檢察署檢察官
被      告  甲○○
                    之2號
                    （另案在臺灣臺北看守所羈押中）
上列被告因毒品危害防制條例案件，經檢察官提起公訴（97年度
毒偵字第7471號），被告於準備程序就被訴事實為有罪之陳述，
本院合議庭裁定由受命法官改依簡式審判程序獨任審理，判決如
下：
    主      文
甲○○施用第一級毒品，處有期徒刑陸月，扣案海洛因壹包（驗
餘淨重零點零參壹柒公克）沒收銷燬之；又施用第二級毒品，處
有期徒刑貳月，扣案甲基安非他命壹包（驗餘淨重零點壹零參捌
公克）沒收銷燬之、吸食器壹組沒收之。徒刑部分應執行有期徒
刑柒月。
    事      實
一、甲○○前因施用毒品案件，經裁定送觀察、勒戒，因認有繼
    續施用毒品傾向，再經裁定送戒治處所施以強制戒治，於民
    國96年12月21日執行完畢釋放出所。詎猶不知悛悔，竟又分
    別基於施用第一級毒品海洛因、第二級毒品甲基安非他命之
    犯意，於97年9 月2 日7 時許，在臺北縣板橋市○○○街92
    巷27號6 樓B5室內，分別以將海洛因粉末置入香煙燃燒吸食
    ，及將甲基安非他命置入吸食器內燒烤吸取其煙氣之方式，
    各施用海洛因與甲基安非他命1 次。嗣經警徵得甲○○同意
    ，於同日15時許在上址執行搜索，扣得海洛因1 包、甲基安
    非他命1 包、吸食器1 組、分裝勺及針筒各1 支，經採集其
    尿液送驗，結果呈海洛因代謝物可待因、嗎啡類、安非他命
    、甲基安非他命陽性反應。
二、案經臺北縣政府警察局新莊分局報告臺灣板橋地方法院檢察
    署檢察官偵查起訴。
    理      由
一、本案被告甲○○所犯係死刑、無期徒刑、最輕本刑為三年以
    上有期徒刑以外之罪，且非高等法院管轄之第一審案件，其
    於準備程序中就被訴事實為有罪之陳述，經本院告知簡式審
    判程序之旨，並聽取公訴人、被告之意見後，經合議庭裁定
    由受命法官獨任進行簡式審判程序，合先敘明。
二、訊據被告對於在上揭時、地施用海洛因、甲基安非他命之犯
    行均坦承不諱，復有前開扣案並經交通部民用航空局航空醫
    務中心以97年9 月22日航藥鑑字第0974887 、0000000 號毒
    品鑑定書分別確認之甲基安非他命1 包（驗餘淨重0.1038公
    克）、海洛因1 包（驗餘淨重0.0317公克）、吸食器、分裝
    勺等可為佐證，而被告為警查獲後所採得之尿液，經送驗結
    果，確實呈現海洛因代謝物可待因、嗎啡類、安非他命、甲
    基安非他命陽性反應，此有卷附臺灣檢驗科技股份有限公司
    濫用藥物檢驗報告乙紙附卷足稽，可證被告前開出於任意性
    之自白確與事實相符。查被告前即曾因施用毒品案件經送強
    制戒治，於96年12月21日始執行完畢，此有臺灣高等法院被
    告前案紀錄表附卷足稽，其於5 年內再為本案施用毒品之行
    為，事證明確，其犯行洵堪認定，應依法論科。
三、核被告所為，係犯毒品危害防制條例第10條第1 項施用第一
    級毒品罪、第10條第2 項施用第二級毒品罪。其施用前後持
    有海洛因、甲基安非他命之低度行為，應為施用毒品之高度
    行為所吸收，均不另論罪。被告所犯上揭施用第一級毒品、
    第二級毒品罪，犯意各別，行為互殊，應予分論併罰。爰審
    酌被告前已因施用毒品犯行經強制戒治執行完畢，仍不思悔
    改，無法完全斷絕施用毒品惡習，然亦念及其施用毒品頻率
    非高，且此本屬自我戕害行為，對社會直接危害性並不甚大
    ，又其於犯罪後已能坦承犯行，態度可謂良好等一切情狀，
    分別量處如主文所示之刑，以資懲儆，並定其應執行之刑。
四、扣案海洛因1 包（驗餘淨重0.0317 公克）、甲基安非他命1
    包（驗餘淨重0.1038公克），分為被告持有供施用之第一級
    、第二級毒品，而本件海洛因、甲基安非他命各為細微粉末
    與結晶，部分已沾附於包裝袋上，若欲完全析離，雖非不可
    能，但此舉對毒品危害防制政策之施行，並無特殊助益，且
    徒費執行之成本，故均併依毒品危害防制條例第18條第1 項
    前段規定宣告沒收銷燬之，以符執行之實際。另扣案之吸食
    器1 組，為被告所有供施用本案甲基安非他命毒品所用之物
    ，業據其供明在卷，爰依刑法第38條第1 項第2 款沒收之，
    至另扣得之分裝勺、注射針筒部分，則為被告否認為其所有
    之物，自不得宣告沒收，併此敘明。
據上論斷，應依刑事訴訟法第273 條之1 第1 項、第299 條第1
項前段，毒品危害防制條例第10條第1 項、第2 項、第18條第1
項前段，刑法第11條前段、第51條第5款、第38條第1項第2款，
判決如主文。
本案經檢察官蘇振文到庭執行職務。
中    華    民    國    97    年    12    月    31    日
                  刑事第六庭  法  官  盧軍傑
上列正本證明與原本無異。
如不服本判決，應於判決送達後10日內敘明上訴理由，向本院提
出上訴狀 (應附繕本) ，上訴於臺灣高等法院。其未敘述上訴理
由者，應於上訴期間屆滿後20日內向本院補提理由書「切勿逕送
上級法院」。
                              書記官  周玉茹
中    華    民    國    97    年    12    月    31    日
附錄本案論罪科刑法條全文：
毒品危害防制條例第10條
施用第一級毒品者，處 6 月以上 5 年以下有期徒刑。
施用第二級毒品者，處 3 年以下有期徒刑。


司法院資訊處製作；財團法人民間司法改革基金會備份。
